臺灣臺南地方法院刑事判決             100年度訴字第1118號
公  訴  人  臺灣臺南地方法院檢察署檢察官
被      告  李銓益
上列被告因違反毒品危害防制條例案件，經檢察官提起公訴（10
0年度毒偵字第1538號、第1540號、第1566號）及移送併辦（100
年度毒偵字第1579號），被告於本院準備程序中，先就被訴事實
為有罪之陳述，經本院合議庭裁定改由受命法官獨任進行簡式審
判程序，判決如下：
    主  文
李銓益施用第一級毒品，累犯，處有期徒刑壹年；又施用第一級
毒品，累犯，處有期徒刑壹年參月；又施用第一級毒品，累犯，
處有期徒刑壹年參月。應執行有期徒刑貳年陸月。
    事  實
一、李銓益前於民國90年間，因施用毒品案件，經本院以90年度
    毒聲字第457號裁定送觀察、勒戒後，於90年5月11日因認無
    繼續施用毒品之傾向而出所，並經臺灣臺南地方法院檢察署
    檢察官以90年度毒偵字第414號為不起訴處分確定；次於90
    年間，因施用毒品案件，經本院以90年度毒聲字第2236號裁
    定送觀察、勒戒後，因認有繼續施用毒品之傾向，經臺灣臺
    南地方法院檢察署檢察官聲請強制戒治並起訴，起訴部分經
    本院以91年度訴字第160號判處有期徒刑10月確定，以及於9
    2年間，因施用毒品案件，經臺灣臺南地方法院檢察署檢察
    官聲請強制戒治並起訴，起訴部分經本院以92年度訴字第70
    5號判處有期徒刑11月確定，而上開之罪接續執行，甫於94
    年2月9日假釋期滿視為執行完畢（未構成累犯）。再於94年
    間，因施用毒品案件，經本院以94年度訴字第1009號判處有
    期徒刑1年確定，甫於95年11月9日縮短刑期執行完畢。復於
    96年間，同因施用毒品案件，經本院分別以96年度訴字第10
    23號判處有期徒刑9月及4月並定應執行有期徒刑1年確定及
    以96年度訴字第1263號判處有期徒刑8月確定，而上開之罪
    經本院以96年度聲字第1516號裁定應執行有期徒刑1年7月確
    定，甫於98年6月21日徒刑執行完畢。另於99年間，同因施
    用毒品案件，經本院分別以99年度簡字第1664號判處有期徒
    刑6月確定及以99年度簡字第2136號判處有期徒刑4月確定，
    並經本院以99年度聲字第1759號裁定應執行有期徒刑9月確
    定，甫於100年3月14日徒刑執行完畢（均構成累犯）。詎
    其猶未戒除毒癮，分別為下列犯行：
(一)李銓益基於施用第一級毒品海洛因之犯意，於100年5月4日
    下午6時許，在其位於臺南市○○區○○里○○街107巷50號
    住處（下稱系爭住處）臥室內，以針筒注射方式，施用海洛
    因1次。嗣於翌日（5日）下午4時47分許，李銓益為毒品列
    管人口，經警通知到場並經其同意採集尿液送驗，結果確呈
    可待因、嗎啡陽性反應，而查得上情。
(二)李銓益另基於施用第一級毒品海洛因及第二級毒品甲基安非
    他命之犯意，於100年6月20日下午1時許，在臺南市○○區
    ○○街崑山公園公共廁所內，以將海洛因及甲基安非他命混
    合放入玻璃球燒烤之方式，同時施用第一級毒品海洛因及第
    二級毒品甲基安非他命毒品1次。嗣於同年月22日中午12時
    30分許，在系爭住處，因另案經警拘提到案，並經其同意於
    同日中午12時50分許採集尿液送驗，結果確呈可待因、嗎啡
    及甲基安非他命陽性反應，始查得上情。
(三)李銓益又基於施用第一級毒品海洛因及第二級毒品甲基安非
    他命之犯意，於100年7月1日下午4時許，在系爭住處房間內
    ，以將海洛因及甲基安非他命混合放入玻璃球燒烤之方式，
    同時施用第一級毒品海洛因及第二級毒品甲基安非他命毒品
    1次。嗣於同年月3日上午11時許，在系爭住處，因另案經警
    拘提到案，並經其同意於同日上午11時50分許採集尿液送驗
    ，結果確呈可待因、嗎啡及甲基安非他命陽性反應，始查獲
    上情。
二、案經臺南市政府警察局永康分局移送臺灣臺南地方法院檢察
    署檢察官偵查起訴。
    理  由
一、按本件被告李銓益所犯為死刑、無期徒刑、最輕本刑3年以
    上有期徒刑以外之罪，亦非屬高等法院管轄之第一審案件，
    其於準備程序進行中，先就被訴事實為有罪之陳述，經告知
    簡式審判程序之旨，並聽取檢察官、被告之意見後，本院合
    議庭依刑事訴訟法第273條之1第1項裁定進行簡式審判程序
    ，是本案之證據調查，依同法第273條之2規定，不受同法第
    159條第1項、第161條之2、第161條之3、第163條之1，及第
    164條至第170條所規定證據能力認定及調查方式之限制，合
    先敘明。
二、次按92年7月9日修正公佈、93年1月9日施行之毒品危害防制
    條例第20條、第23條第2項規定，已將施用毒品者之刑事處
    遇程序，區分為「初犯」、「5年內再犯」及「5年後再犯」
    。依其立法理由，認「初犯」經觀察、勒戒或強制戒治後，
    應為不起訴處分；經觀察、勒戒或強制戒治執行完畢釋放後
    ，「5年內再犯」者，因其再犯率甚高，原實施之觀察、勒
    戒及強制戒治既已無法收其實效，爰依法追訴；至經觀察、
    勒戒或強制戒治執行完畢釋放後，「5年後再犯」者，前所
    實施之觀察、勒戒或強制戒治已足以遮斷其施用毒品之毒癮
    ，為期自新及協助其斷除毒癮，仍適用與「初犯」相同之規
    定，先經觀察、勒戒或強制戒治之程序。故依修正後之規定
    ，僅限於「初犯」及「5年後再犯」2種情形，始應先經觀察
    、勒戒或強制戒治；倘被告於5年內已再犯，經依法追訴處
    罰，縱其第3次（或第3次以上）再度施用毒品之時間，在初
    犯經觀察、勒戒或強制戒治執行完畢釋放5年以後，仍不合
    於「5年後再犯」之規定，且因已曾於「5年內再犯」，顯見
    其再犯率甚高，原實施觀察、勒戒或強制戒治，已無法收其
    實效，即應依該條例第10條處罰，至第3次（或第3次以上）
    施用毒品之時間，是否宜有期間限制？以多久為適宜？則分
    屬刑事政策、專門醫學之範圍，非審判機關所能決定，有待
    循立法途徑解決（最高法院95年5月9日95年度第7次刑事庭
    會議決議、97年9月9日97年度第5次刑事庭會議決議意旨參
    照）。查本件被告前曾受如事實欄所述之觀察、勒戒，且於
    90年5月11日釋放出所後，迭因施用毒品案件，再經觀察、
    勒戒及強制戒治並起訴判刑受刑之執行等情，有臺灣高等法
    院被告前案紀錄表1份附卷可按，足見被告於初犯經觀察、
    勒戒後5年內，已迭次更犯施用毒品案件，並經起訴判刑受
    刑之執行，揆諸上開最高法院決議要旨，縱其本次所犯施用
    毒品案件距前次觀察、勒戒執行完畢已逾5年，仍應由本院
    依法論罪科刑。
三、上開犯罪事實，業據被告於本院準備程序及審理中均坦承不
    諱，而就犯罪事實（一）之部分，有應受尿液採驗人尿液檢
    體採集送驗紀錄表1紙、及長榮大學出具之確認報告1紙附卷
    可稽；及就犯罪事實（二）之部分，有勘察採證同意書、送
    驗尿液編號與真實姓名對照表編號各冊各1紙、及台灣檢驗
    科技股份有限公司出具之濫用藥物檢驗報告1紙在卷可稽；
    及就犯罪事實（三）之部分，有勘察採證同意書、應受尿液
    採驗人尿液檢體採集送驗紀錄表各1紙、及長榮大學出具之
    確認報告1紙附卷可佐。本件事證明確，被告犯行洵堪認定
    ，應予依法論科。
四、核被告就犯罪事實（一）所為，係犯毒品危害防制條例第10
    條第1項之施用第一級毒品罪；就犯罪事實（二）所為，係
    犯毒品危害防制條例第10條第1項之施用第一級毒品罪，及
    同條第2項之施用第二級毒品罪；就犯罪事實（三）所為，
    係犯毒品危害防制條例第10條第1項之施用第一級毒品罪，
    及同條第2項之施用第二級毒品罪。被告施用海洛因及甲基
    安非他命前持有供自己施用之海洛因及甲基安非他命之低度
    行為，分別為施用之高度行為所吸收，均不另論罪。另被告
    就犯罪事實（二）、（三）部分，於警詢中均供承伊係同時
    以玻璃球燒烤方式施用海洛因及甲基安非他命等語，卷內又
    別無旁證，足資證明被告係分別施用海洛因及甲基安非他命
    ，自應為有利於被告之認定，是被告均以一行為同時觸犯上
    開施用第一級毒品罪及施用第二級毒品罪，均為想像競合犯
    ，均應從一重之施用第一級毒品罪處斷。被告所犯上開3罪
    ，犯意有別，行為殊異，應予分論併罰。被告曾於95年11月
    9日、98年6月21日及100年3月14日受如事實欄所載之罪刑執
    行完畢等情，有臺灣高等法院被告前案紀錄表1份在卷可按
    ，其受有期徒刑執行完畢後，5年以內故意再犯本案有期徒
    刑以上之各罪，均為累犯，應各依刑法第47條第1項規定加
    重其刑。爰審酌被告犯後均坦承犯行，應知悔悟，及其智識
    程度、生活狀況等一切情狀，本院認檢察官具體求處應執行
    有期徒刑1年2月，尚屬過輕，爰分別量處如主文所示之刑，
    並定其應執行之刑，以資懲儆。
據上論斷，應依刑事訴訟法第273條之1第1項、第299條第1項前
段，毒品危害防制條例第10條第1項、第2項，刑法第11條前段、
第55條、第47條第1項、第51條第5款，判決如主文。
本案經檢察官莊玲如到庭執行職務。
中    華    民    國   100    年    11    月    17    日
                  刑事第四庭    法  官  莊政達
以上正本證明與原本無異。
如不服本判決應於收受本判後10日內向本院提出上訴書狀，並應
敘述具體理由。其未敘述上訴理由者，應於上訴期間屆滿後20日
內向本院補提理由書狀（均須按他造當事人之人數附繕本）「切
勿逕送上級法院」。
                                書記官  吳昕韋
中    華    民    國  100    年    11    月    17    日
附錄本案論罪科刑法條：
毒品危害防制條例第10條
施用第一級毒品者，處 6 月以上 5 年以下有期徒刑。
施用第二級毒品者，處 3 年以下有期徒刑。